臺灣高等法院刑事裁定　　　　　　　　　 96年度抗字第500號
抗　告　人
即　受刑人　甲○○
上列抗告人因台灣板橋地方法院檢察署檢察官聲請撤銷緩刑案件
，不服臺灣板橋地方法院中華民國96年4月20日，96年度撤緩字
第53號（聲請案號﹕96年度執聲字第642號），提起抗告，本院
裁定如下：
    主  文
抗告駁回。
    理  由
一、本件抗告意旨略以：伊前經法院判處徒刑四月、緩刑三年確
    定 (案號95上易字第555號)，雖嗣因飲酒另犯公共危險而遭
    檢察官聲請撤銷緩刑，惟伊並未故意犯任何刑事案件，今只
    因飲酒而遭誤認不知悔悟，顯言過其實，蓋伊為警查獲時，
    於警局所為走直線、快速念數字、單腳站立等測試均安全通
    過，詎又被移送公共危險，是否酒測機器出問題，檢察官並
    未聞問。且伊後犯之罪係宣告罰金並非徒刑，依修正前刑法
    第74條，原裁定撤銷其緩刑，應有誤會云云。
二、查抗告人行為後，刑法及其施行法部分條文業經修正公布，
    並均於95年7月1日施行，其中有關刑法第75條原規定：「受
    緩刑之宣告，而有左列情形之一者，撤銷其宣告：一、緩刑
    期內更犯他罪，受有期徒刑以上刑之宣告者。二、緩刑前犯
    他罪，而在緩刑期內受有期徒刑以上刑之宣告者。」，惟95
    年7月1日修正公布施行之刑法第75條及75條之1則分別規定
    ：「受緩刑之宣告，而有下列情形之一者，撤銷其宣告：一
    、緩刑期內因故意犯他罪，而在緩刑期內受不得易科罰金之
    有期徒刑以上刑之宣告確定者。二、緩刑前因故意犯他罪，
    而在緩刑期內受不得易科罰金之有期徒刑以上刑之宣告確定
    者。前項撤銷之聲請，於判決確定後六月以內為之。」、「
    受緩刑之宣告而有下列情形之一，足認原宣告之緩刑難收其
    預期效果，而有執行刑罰之必要者，得撤銷其宣告：一、緩
    刑前因故意犯他罪，而在緩刑期內受得易科罰金之有期徒刑
    、拘役或罰金之宣告確定者。二、緩刑期內因故意犯他罪，
    而在緩刑期內受得易科罰金之有期徒刑、拘役或罰金之宣告
    確定者。三、‧‧‧。前條第二項之規定，於前項第一款至
    第三款情形亦適用之。」。然查，修正後刑法第2條第1項之
    規定，係規範行為後法律變更所生新舊法律比較適用之準據
    法，於修正後刑法施行後，應適用修正後刑法第2條第1項規
    定之從舊從輕之原則為比較；而修正後刑法第2條第1項係採
    從舊從輕原則，適用最有利於行為人之法律，既曰法律，自
    較刑之範圍為廣，是刑法第2條第1項所為處理者僅限於行為
    可罰性之法律規範變更適用關係，事關執行之緩刑宣告等相
    關規定應無新舊法比較問題，其適用關係必須是以裁判時之
    法律為準（最高法院95年度第8次刑事庭會議決議參照）。
    再者，依新刑法施行法第6條之1規定：「於中華民國94年1
    月7日刑法修正施行前，受緩刑之宣告，94年1 月7日修正刑
    法施行後，仍於緩刑期內者，適用94年1月7日修正施行之刑
    法第75條、第75條之1及第76條規定」，是不論緩刑宣告係
    在新法施行前而適用舊法為之，或新法施行後適用新法為之
    ，皆得依新法規定撤銷緩刑，故就撤銷緩刑而言，沒有新舊
    法何者較有利或不利之比較問題，而皆應適用新法規定，核
    先敘明。
三、經查：本件抗告人甲○○因詐欺案件，前經本院於95年5月
    23日以95年上易字第555號刑事判決判處有期徒刑四月，緩
    刑三年，於95年6月5日確定；嗣抗告人又於緩刑期內涉犯公
    共危險罪，經原審法院以95年度北交簡字第3227號刑事判決
    判處罰金新台幣四萬六千元，於96年1月2日確定等事實，有
    抗告人之前案紀錄在卷可查。抗告人於緩刑期內，又故意犯
    公共危險罪，而受罰金之宣告確定，併參酌其前後犯案之情
    節，足認原宣告之緩刑難收其預期效果，原審因認抗告人有
    刑法第75條之1第1項第2款所規定之情形，依法撤銷其前所
    受緩刑之宣告，揆諸前揭法律之規定，於法並無不當，是抗
    告人之抗告，應認無理由，予以駁回。
據上論斷，依刑事訴訟法第412條，裁定如主文。
中　　華　　民　　國　　96　　年　　6 　　月　　26　　日
　　　　　　　　　刑事第十六庭  審判長法　官  葉騰瑞
　　　　　　　　　　　　　　　　　    法　官  吳鴻章
　　　　　　　 　 　　　　　　　　　　法　官  楊貴雄
以上正本證明與原本無異。
不得再抗告。
                                      書記官  林淑貞
中　　華　　民　　國　　96　　年　　6 　　月　　27　　日
